臺灣高雄地方法院民事簡易判決
111年度雄簡字第1868號
原      告  黃彩蓁  

被      告  中國第一景大廈管理委員會

兼法定代理人  
            陳福生  


被      告  張振棠  

被      告  蕭淑貞  

上列當事人間損害賠償事件，本院於民國111年11月1日言詞辯論
終結，判決如下：
    主      文
一、原告之訴及假執行之聲請均駁回。
二、訴訟費用由原告負擔。
    事實及理由
一、原告主張：原告為門牌號碼高雄市○○區○○○街000號之5 中國
    第一景大廈住戶(下稱第一景大廈)，被告陳福生為主任委員
    、張振棠為財務委員、蕭淑貞為管理委員會聘用，協助張振
    棠管理財務收支紀錄之人。第一景大廈管委會對於住戶管理
    費之繳納，於每月初時會將繳費通知公告於社區公布欄，並
    臚列各住戶應繳納之管理費，如遇欠繳管理費之住戶，蕭淑
    貞會在該住戶合計繳費之欄位以紅筆註記「×數字」以代表
    該住戶欠繳管理費之期數，若事後已繳納，蕭淑貞至少會在
    次月管理費繳納通知公告刪除或減少期數之註記。原告因照
    顧母親致欠繳民國110年5至8月管理費，原告仍於110年8 至
    12月繳納管理費，原告僅積欠110年9至12月共4期管理費，
    蕭淑貞於111年1月公布之管理費繳納通知公告上，於原告欄
    位以紅筆註記「×5」公告原告積欠5個月。另至111年2月止
    原告僅積欠111年1至2月管理費，蕭淑貞於111年3月公布之
    管理費繳納通知公告上，於原告欄位以紅筆註記「×6」公告
    原告積欠個月管理費。被告陳福生於000年0月0日以管委會
    名義向原告寄發存證信催繳111年1至2月管理費。原告於111
    年3月30日至111年6月30日依序繳納同年1至4月管理費，被
    告仍於111年4月公布之管理費繳納通知公告上，於原告欄位
    以紅筆註記「×7」公告原告積欠7個月管理費、於111年5月
    公布之管理費繳納通知公告上，於原告欄位以紅筆註記「×8
    」公告原告積欠個月管理費、於111年6月公布之管理費繳納
    通知公告上，於原告欄位以紅筆註記「×9」公告原告積欠9
    個月管理費、於111年7月公布之管理費繳納通知公告上，於
    原告欄位以紅筆註記「×10」公告原告積欠10個月管理費。
    原告依民法第184條第1項前段、第185條、第195條規定請求
    被告連帶賠償原告因而名譽受損(貶損原告在社區大樓之評
    價)，請求被告連帶賠償原告精神慰撫金20萬元。聲明：被
    告應連帶給付原告20萬元及自起訴狀繕本送達之翌日起至清
    償日止，按週年利率5%計算之利息。願供擔保請准宣告假執
    行。
二、被告則以：確實有在公布欄為上開註記不爭執，但因為積欠
    三個月管理費就會送法院請求給付管理費，原告自109年間
    起多以在第三個月就繳納一期管理費方式長期積欠管理費，
    經常性積欠二個月管理費，111年3月被告管委會已提告請求
    管理費，因原告未全部繳清管理費，故內帳未予銷除仍然欠
    5個月；111年8月25日因給付管理費民事事件要開庭，原告
    當天才全部繳清積欠之管理費，被告因而撤告，所以有時候
    會在積欠管理費欄位註記欠費，因原告部分繳納管理費有時
    會指定要繳納那一個月特定的管理費，而不是依序繳清，可
    能因而搞錯等語。聲明：原告之訴駁回。
三、本院的判斷：
　㈠按因故意或過失，不法侵害他人之權利者，負損害賠償責任
    。不法侵害他人之身體、健康、名譽、自由、信用、隱私、
    貞操，或不法侵害其他人格法益而情節重大者，被害人雖非
    財產上之損害，亦得請求賠償相當之金額，民法第184條第1
    項前段、第195條第1項前段分別定有明文。又損害賠償之債
    ，以有損害之發生及有責任原因之事實，並二者之間，有相
    當因果關係為成立要件，故原告所主張損害賠償之債，如不
    合於此項成立要件者，即難謂有損害賠償請求權存在。又侵
    權行為之責任，以彌補損害為目的，如原告不能證明受有何
    損害，即無賠償可言。次按名譽有無受損害，應以社會上對
    個人評價是否貶損作為判斷之依據；名譽為個人在社會上享
    有一般人對其品德、聲望或信譽等所加之評價，屬於個人在
    社會上所受之價值判斷，名譽有無受損害，應以社會上對其
    評價是否貶損為斷；侵害名譽權損害賠償，須行為人因故意
    或過失貶損他人之社會評價，而不法侵害他人之名譽，致他
    人受損害，方能成立。又民事訴訟如係由原告主張權利者，
    應先由原告負舉證之責，若原告先不能舉證，以證實自己主
    張之為真實，則被告就其抗辯即不能舉證，或其所舉證據尚
    有疵累，亦應駁回原告之請求，民事訴訟法第277條之規定
    自明。
　㈡經查原告主張其積欠之管理費並未如被告等人在公布欄積欠
    管理費原告欄位所註記「×5」至「×10」之期數，因上開公
    布造成原告在社區名譽受損害；而被告等人對於有誤為註記
    期數之事實並不爭執，惟以因已提出訴訟內帳未銷除，或因
    錯誤而誤載等語為辯；經查，依原告提出之管理費欠繳公告
    方式，僅於公告欄上記載樓別各積欠多少元，並無任何原告
    姓名或其他一眼即可明知欠費之人為原告之明顯註記方式，
    有原告提出公告為證(卷23頁、第49-53頁、第115-117頁)，
    而公告欄之戶數有20戶之多，一般住戶應無僅憑公告欄上記
    載之樓別記載即可一眼知悉積欠管理費之人為何人，尚難認
    為僅依公告欄註記有錯誤即可能造成應以社會上對原告評價
    有所貶損，是被告社區大樓公布欄雖有誤為註記原告積欠管
    理費期數之事實，但不能認為原告因而名譽受有何損害，原
    告主張並無理由。
四、綜上所述，原告依民法侵權行為損害賠償法律關係，請求被
    告連帶賠償精神慰撫金20萬元及法定遲延利息，均無理由而
    應予駁回。原告之訴既經駁回，其假執行之聲請亦無理由而
    應併予駁回。
五、本件事證已臻明確，兩造所為其他攻擊、防禦方法及所舉證
    據，經核與判決結果不生影響，爰不逐一論述，併此說明。
六、據上論結：本件原告之訴為無理由。判決如主文。訴訟費用
    應由敗訴之原告負擔。
中　　華　　民　　國　　111 　年　　11　　月　　22　　日
          　　　　高雄簡易庭  法　官    林玉心
以上正本係照原本作成。
如不服本判決，應於送達後20日內，向本院提出上訴狀並表明上
訴理由，如於本判決宣示後送達前提起上訴者，應於判決送達後
20日內補提上訴理由書（須附繕本）。
中　　華　　民　　國　　111 　年　　11　　月　　22　　日
                              書記官    李月君